臺灣板橋地方法院刑事判決　　　　　　　 93年度易字第724號
公　訴　人　臺灣板橋地方法院檢察署檢察官
被　　　告　己○○
上列被告因竊盜等案件，經檢察官聲請以簡易判決處刑（93年度
偵字第2979號）及移送併案審理（93年度偵字第8460號、94年度
偵字第6113號、臺灣士林地方法院檢察署93年度字第8204、1005
1 號、94年度偵字第502 號，經本院改用通常程序，判決如下：
    主  文
己○○意圖為自己不法之所有，以恐嚇使人將本人之物交付，累
犯，處有期徒刑貳年拾月。扣案之鑰匙陸支、T 型扳手壹支及萬
能開鎖器壹支均沒收。
    事  實
一、己○○前於民國（下同）90年間因竊盜案件，經臺灣基隆地
    方法院判處有期徒刑2 年確定，自90年8 月19日起算接續執
    行，於91年9 月6 日經假釋付保護管束，至92年6 月27日假
    釋期滿未經撤銷，其未執行之刑，以已執行論，竟仍不知悛
    悔，復基於意圖為自己不法所有之概括犯意，先後於：
  (一)92年10月1 日10時許，在台北縣土城市○○路○ 段388 號前
    ，持其所有自備鑰匙乙支，竊得庚○○所有停放該處之HG-1
    063 號自用小客車乙輛，供已代步之用，並基於恐嚇取財之
    犯意，於同日21 時 許，撥打庚○○留在上開HG-1063 號自
    用小客車內之行動電話號碼，以「如要取回車輛，就要匯款
    3 萬元」等語恐嚇庚○○，致庚○○因之心生畏懼，經討價
    還價後，庚○○不得已委由其同事沈珈辰於翌（2）日17 時
    許，自提款機轉帳1 萬元至己○○所有富邦銀行0000000000
    00號帳戶內後，庚○○始經通知，在台北縣土城市○○路、
    明德路口處找回上開自用小客車（惟上開HG-1063 號自用小
    客車內汽車音響乙台及庚○○所有置放在上開HG-1063 號自
    用小客車內之身分證及駕駛執照各乙紙，則均遭己○○竊走
    ，後己○○並將上開身分證及駕駛執照各乙紙均交予丑○○
    加以變造持用【丑○○另案偵查】）。
  (二)92年10月10日7 時許，在台北縣土城市○○路○ 段327 號前
    ，持其所有上開自備鑰匙乙支破壞丁○○所有停放該處之FL
    -0659 號自用小客車之右前車門門鎖後（按毀損犯行，未據
    告訴），竊得上開FL-0659 號內之汽車音響乙台、擴大器乙
    組及現金新台幣（下同）1 千元。嗣經丁○○報請警員到場
    處理，並在上開FL-0659 號自用小客車右前車門之門鎖處採
    得己○○所留指紋後，始行查悉上情。
  (三)93年4 月22日10時30分許，在桃園縣龜山鄉○○○街15巷3
    號對面，持其所有上開自備鑰匙乙支，竊得張陳美麗所有停
    放該處之3155-FQ 號自用小客車乙輛，供己代步之用。嗣於
    同日13時許，經警在台北市○○區○○街75巷口處當場逮捕
    己○○本人，始行查獲上情，並扣得上開3155-FQ 號自用小
    客車（業據張陳美麗之女張桂香領回）及鑰匙乙支。
  (四)93年5 月13日11時許，與周智祥基於上開意圖為自己不法所
    有之犯意聯絡，一同侵入乙○○台北縣中和市○○路320 巷
    10 弄36 號2 樓住處內（按乙○○外出時，未鎖上大門，且
    無故侵入住處犯行，未據告訴），竊得乙○○所有置放其內
    之集郵冊三本及現金約1 萬元。嗣經乙○○報請警員到場處
    理，並在其內採得己○○、周智祥2 人所留指紋後，始行查
    悉上情。
  (五)93年8 月16日20時30分許，在台北市大同區○○○路○ 段高
    速公路路橋下，撿拾路旁石頭破壞壬○○所有停放該處之EY
    -597 2號自用小客車右後車門之玻璃後（按毀損犯行，未據
    告訴），竊得上開EY-5972 號自用小客車內之行車電腦乙台
    。
  (六)93年8 月17日7 時30分許，在台北市大同區台北大橋下停車
    場內，撿拾路旁石頭破壞戊○○所有停放該處之7819-DB 號
    自用小客車之車窗玻璃後（按毀損犯行，未據告訴），竊得
    上開7819-DB 號自用小客車內之汽車音響乙台。
  (七)93年8月18日3時25分許，在台北市○○區○○街125號前，
    撿拾路旁石頭破壞寅○○所有停放該處之0627-DQ 號自用小
    客車之車窗玻璃後（按毀損犯行，未據告訴），竊得上開06
    27-DQ 號自用小客車內之汽車音響乙台及寅○○所有置放上
    開0627-DQ 號自用小客車內之信用卡2 張。
  (八)93年8 月21日10時30分許，在台北市○○區○○街184 號前
    ，撿拾路旁石頭破壞綿春纖維公司所有停放該處之8219 -DQ
    號自用小客車右後車門之玻璃後（按毀損犯行，未據告訴）
    ，竊得卯○○所有置放上開8219-DQ 號自用小客車內之「快
    譯通」翻譯機乙台。
  (九)93年8 月23日8 時30分許，在台北市○○區○○路2 段2 號
    前，持其所有自備鑰匙5 支破壞丙○○所有停放該處之8B-9
    587 號自用小客車之車門門鎖後（按毀損部分，未據告訴）
    ，竊得上開8B-9587 號自用小客車內之汽車音響乙台。
  (十)93年9 月5 日16時許，在台北市○○區○○路與錦西街口處
    ，撿拾路旁石頭破壞華國際投資股份有限公司（下稱華
    公司）所有停放該處之9E-3555 號自用小客車右後車門三角
    窗之玻璃後（按毀損犯行，未據告訴），竊得上開9E-3555
    號自用小客車內之後視鏡玻璃2 個、方向盤上多功能操作系
    統及安全氣囊乙個。
  (十一)93年10月9 日23時51分許，在台北市大同區○○○路5 巷巷
    口處，撿拾路旁石頭破壞癸○○所有停放該處之6E-927號營
    業用小客車右後車門三角窗之玻璃後（按毀損犯行，未據告
    訴），竊得癸○○所有置放上開6E-927號營業用小客車內之
    現金零錢約500 百元。
  (十二)93年10月11日8 時30分許，在台北市大同區○○○路○ 段與
    歸綏街處之停車場內，撿拾路旁石頭破壞子○○所有停放該
    處之7E-8365 號自用小客車右後車門之玻璃後（按毀損犯行
    ，未據告訴），竊得上開7E-8365 號自用小客車內之行車電
    腦乙台及子○○所有置放上開7E-8365 號自用小客車內之筆
    記型電腦乙台。嗣經子○○報請警員到場處理，並在上開7E
    -8365 號自用小客車內採得己○○所留指紋後，始行查悉上
    情。
  (十三)93年10月15日15時許，在台北市○○區○○路3 段245 巷28
    號前，持其所有上開自備鑰匙5 支，竊得巳○○所有停放該
    處之1986-DY 號自用小客車乙輛；再於同年月29日8 時許，
    在台北縣新店市○○○街82號前，持其所有客觀上足以對人
    之生命、身體構成危害之兇器T 型扳手、萬能開鎖器各乙支
    ，竊得周建宗所有停放該處BR-4795 號自用小客車上之車牌
    二面，並將之懸掛在上開1986-DY 號自用小客車上使用。嗣
    於93年11月5 日18時許，經警在台北縣中和市○○街38巷38
    號前逮捕己○○本人，並扣得上開1986-DY 號自用小客車（
    業據巳○○領回）、BR-4795 號車牌二面（業據周建宗之父
    周昭雄領回）鑰匙5 支、T 型扳手及萬能開鎖器各乙支。
二、案經告訴人丁○○訴由（竊盜犯行）台北縣政府警察局土城
    分局報請臺灣板橋地方法院檢察署檢察官偵查後聲請簡易判
    決處刑及臺灣板橋地方法院檢察署、臺灣士林地方法院檢察
    署移送併案審理。
    理  由
壹、有罪部分：
一、訊據被告固坦承右揭事實一、(一)之竊盜犯行及右揭事實一、
    (二)至(十三)之全部犯行不諱，惟矢口否認有右揭事實一、(一)之恐
    嚇取財犯行，辯稱：伊雖有竊取庚○○上開HG-1063 號自用
    小客車，惟並未向庚○○恐嚇取得上開1 萬元，上開富邦銀
    行之存褶等資料，伊早於91、92年間即行出賣「阿成」其人
    使用云云。經查：
    (一)被告右揭事實一、(一)之竊盜犯行及右揭事實一、(二)至(十三)之
      全部竊盜犯行，業據被告於本院審理時坦承不諱，核與告
      訴人丁○○、乙○○於警詢中指訴之情節、被害人庚○○
      、壬○○、戊○○、寅○○、卯○○、丙○○、辰○○、
      癸○○、子○○、巳○○於警詢中指述之情節、證人丑○○於本院審理時證述之情節及證人沈珈辰、張桂香、周智
      祥、周昭雄於警詢中證述之情節，均相符合，復有扣案之
      上開鑰匙6 支、T 型扳手乙支、萬能開鎖器乙支、上開
      3155-F Q號自用小客車之行車執照乙紙、贓物認領保管單
      乙紙、車輛竊盜、車牌失竊資料個別查詢報表乙紙、查獲
      車輛認可資料乙紙、車輛照片影本乙紙、上開1986-DY 號
      自用小客車、BR-4795 號車牌二面之車輛竊盜、車牌失竊
      資料個別查詢報表各乙紙、車牌照片影本4 紙、贓物認領
      收據各乙紙、被告93年11月30日現場指認照片7 紙、告訴
      人丁○○、被害人子○○所提出受理刑事案件報案三聯單
      影本乙紙、台北市政府警察局大同分局93年10月11日受理
      各類案件紀錄表影本乙紙、被害人張陳美麗、巳○○、周
      建宗所提出車輛失盜證明單影本乙紙、內政部警政署刑事
      警察局92年11月14日刑紋字第0920211670號、93年7 月29
      日刑紋字第0930151382號、93年11月18日刑紋字第093023
      0251號鑑驗書各乙份，在卷可稽，足堪認定。
    (二)至於被告右揭事實一、(一)中之恐嚇取財犯行，業據被害人
      庚○○於警詢中指稱：「於92年10月1 日晚上21時許歹徒
      竊走我的車子後，有打我的行動電，向我勒贖新台幣3萬
      元，叫我匯款至他指定之帳戶內，我於討價還價後，我於
      92年10月2 日下午17時許請我公司會計幫我匯款新台幣1
      萬元至歹徒指定之帳戶內，而歹徒收到錢後，告訴我被竊
      的車子在土城市○○路、明德路口的馬路找到我的車子，
      但車內放置之證件及我車子的汽車音響均被竊走了」等語
      （見臺灣板橋地方法院檢察署93年度核退字第3334號卷92
      年10月19日被害人庚○○之警詢筆錄）明確，核與證人沈
      珈辰於警詢中證稱：「（徐某於92年10月1 日被竊自小客
      HG-1063 號你是否知情？）我知道，徐某當日就告訴我並
      委託我幫他匯款」、「是我幫徐某匯款予歹徒，共匯款新
      台幣1 萬元整，匯入帳號000000000000號」、「於92年10
      月2 日由我持農會金融卡00000000000000號轉帳匯入徐某
      告訴我之歹徒帳號000000000000富邦銀行帳戶內」、「我
      有至新莊農會帳戶內印出明細表，我沒有與歹徒通過任何
      電話，均是徐某與歹徒連絡」等語相符，並有被告上開富
      邦銀行000000000000號帳戶之客戶存提紀錄單乙紙及沈珈
      辰所提出新莊農會帳戶00000000000000號存褶影本乙紙，
      在卷可稽，足堪認定。又被害人庚○○上開HG-1063 號自
      用小客於92年10月1 日10時許，在台北縣土城市○○路○
      段388 號前遭被告竊得後，被害人庚○○即於同日21時許
      接獲上開恐嚇取財之行動電話來電，其間不只先後僅相距
      12小時未到之時間，且被告於本院審理時除供承其竊得上
      開HG-1063 號自用小客車乙情外，亦未供稱其曾將上開HG
      -1063 號自用小客車轉交第3 人持用或告知其他第3 人上
      情等語，而證人丑○○於本院審理時亦證稱：「（據被告
      供稱，他在92年10月1 日上午十點在土城金城路三段三八
      八號前停車格上，竊取庚○○的ＨＧ一○六三號自小客車
      ，你當時也在車上，是否如此？）我不在車上」、「（你
      是否知道被告竊取庚○○的車子？）我不知道」、「（你
　　　有無打電話給庚○○說要交付三萬元才可找回失竊的車子
　　　？）沒有。我是因為通緝，才向被告要庚○○的身分證及
  　　駕照」等語（見本院卷94年6 月2 日審判筆錄第4 、5 頁
      ）明確，是本件自被害人庚○○所有上開HG-1063 號自用
      小客車於右揭時地遭被告竊得後至被害人庚○○接獲上開
      恐嚇取財之行動電話止之間，除被告乙人知悉被害人庚○○上開HG-1063 號自用小客車遭竊外，應無其他第3 人知
      悉之可能；又沈珈辰於右揭時地所轉入上開1 萬元之帳戶
      ，亦確係被告所有上開富邦銀行000000000000號帳戶，此
      有被告上開富邦銀行客戶存提紀錄單乙紙可稽，且被告上
      開富銀行000000000000號帳戶自被告於92年6 月30日開戶
      起至92年10月2 日沈珈辰轉帳上開1 萬元進入時止之3 個
      月又3 天期間內，除開戶時存入現金100 元、92年7 月29
      日所存入現金2 萬元及沈珈辰於92年10月2 日所轉入上開
      1 萬元外，其餘15次存提紀錄均屬貸款性質，此揆諸被告
      上開富邦銀行客戶存提紀錄單乙紙可佐，加以社會上一般
      常見使用人頭帳戶洗錢犯罪所為，多為單一或多筆鉅額存
      款匯入後，立即於同日先後多次將之提領一空，甚少有見
      持用人頭帳戶辦理多達15次貸款之情形，更遑論在持用人
      頭帳戶辦理上開多達15次貸款期間，仍有匯入2 萬元，用
      以清償上開貸款債務，則上開富邦銀行000000000000號帳
      戶顯係由被告於92年6 月30日所申請開戶，並一直由被告
      個人持用迄今，雖被告於本院審理時辯稱上開富邦銀行帳
      戶在91或92年間以5 千元賣給「阿成」其人云云，惟不僅
      核與被告上開富邦銀行000000000000號帳戶，係於92年6
      月30日始行申請開戶之時間，未盡相符，且被告亦未能提
      出「阿成」其人之真實姓名或年籍、住居等資料，以供本
      院依法傳喚到院查證上情，被告上開所辯，顯係其事後卸
      責之詞，不足採信，是被害人庚○○於右揭時地所接獲上
      開恐嚇取財之行動電話，應係被告本人撥打所為，亦堪認
      定。
    (三)綜上所述，被告右揭事實一、(一)至(十三)之全部犯行均臻明確
      ，應予依法論科。
二、查右揭事實一、(十三)所扣得上開T 型扳手及萬能開鎖器各乙支
    ，均為具有相當長度之金屬硬物，在客觀上均足以對人之生
    命、身體構成危害，均屬兇器之一種，核被告右揭事實一、
    (一)所為，係犯刑法第32 320條第1 項之竊盜罪及第346 條第
    1 項之恐嚇取財罪；右揭事實一、(二)至(十二)所為，均係犯刑法
    第320 條第1 項之竊盜罪；右揭事實一、(十三)所為，則係犯刑
    法第320 條第1 項之竊盜罪及第321 條第1 項第3 款之攜帶
    兇器竊盜罪。公訴人雖就被告右揭事實一、(一)及(三)至(十三)之犯
    行，漏未一併提起公訴，惟因被告右揭事實一、(一)及(三)至(十三)
    之犯行與公訴人原起訴被告右揭事實一、(二)之犯行間，有連
    續犯之裁判上一罪關係，依刑事訴訟法第267 條之規定，應
    併為公訴人原起訴部分之效力所及，本院自得併予審理。被
    告就右揭事實一、(一)至(十三)所犯上開竊盜罪與攜帶兇器竊盜罪
    間，其時間緊接，所犯構成要件相同，顯係基於概括犯意所
    為，為連續犯，應依刑法第56條之規定論以攜帶兇器竊盜乙
    罪。被告就右揭事實一、(一)所犯上開竊盜罪與恐嚇取財罪間
    ，有方法、結果之牽連關係，為牽連犯，應依刑法第55 條
    之規定，從一重之恐嚇取財罪處斷。被告就右揭事實一、(四)
    所犯上開竊盜罪與周智祥間，有犯意聯絡及行為分擔，為共
    同正犯。又被告前於90年間因竊盜案件，經臺灣基隆地方法
    院判處有期徒刑2 年確定，自90年8 月19日起算接續執行，
    於91年9 月6 日經假釋付保護管束，至92年6 月27日假釋期
    滿未經撤銷，其未執行之刑，以已執行論，此有臺灣高等法
    院被告前案紀錄表乙份可佐，其復於5 年內，再犯有期徒刑
    以上之本罪，為累犯，應依刑法第47條之規定，加重其刑。
    爰審酌被告前曾受有期徒刑之執行完畢，竟仍不知悛悔，復
    先後於右揭時地獨自乙人或與周智祥共同徒手侵入住宅、持
    上開自備鑰匙乙支、5 支或路旁石頭破壞上開自用小客車，
    竊得告訴人丁○○、乙○○、被害人庚○○、張陳美麗、壬○○、戊○○、寅○○、卯○○、丙○○、華公司、癸○○、子○○、巳○○、周建宗所有上開財物，不僅損及告訴
    人丁○○、乙○○於警詢中指訴之情節、被害人庚○○、張
    陳美麗、壬○○、戊○○、寅○○、卯○○、丙○○、華
    公司、癸○○、子○○、巳○○、周建宗之權益，更嚴重破
    壞社會上財產安全至鉅及被告犯罪後之態度等一切情狀，量
    處如主文所示之刑，以資儆懲。
三、至於扣案之上開鑰匙6 支（按上開右揭事實一、(三)扣得乙支
    ，(十三)則扣得5 支）、T 型扳手乙支及萬能開鎖器乙支，均為
    被告所有供上開犯罪所用之物，業據本院認定在卷，應依刑
    法第38條第1 項第2 款之規定，均宣告沒收之。
貳、退併部分：
一、臺灣板橋地方法院檢察署移送93年度偵字第8460號併案意旨
    略以：被告基於意圖為自己不法所有之概括犯意，先後於：
    (一)92年9 月19日22時，在台北縣三重市○○街之堤防旁，竊
      取被害人辛○○所有之皮夾，內有身分證、台新銀行信用
      卡、台新銀行加油卡及現金1200元，並旋即在上開信用卡
      背面簽名欄偽造被害人辛○○之姓名，並意圖為自己不法
      所有，冒用被害人辛○○之名義，持上開信用卡至錦宏銀
      樓刷卡消費2 萬5 千元，致生損害於台新銀行及被害人辛○○。
    (二)92年10月12日4 時50分許，在台北縣新莊市○○路403 巷
      竊取被害人甲○○之車號K7-1269 號自用小客車，並至化
      成路某處搭載丑○○，嗣經被害人甲○○發現車輛遭竊後
      ，即駕車追躡，然丑○○與被告即持槍在台北縣三重市○○○路及台北市市○○道等處向被害人甲○○射擊，並在
      台北市○○○路與環河北路口棄車逃逸，經警於上開車內
      扣得變造之被害人庚○○、許盛顯之身分證及駕駛執照、
      被害人許盛顯之台新銀行信用卡乙張、開鎖工具乙包、改
      造子彈乙顆、擊發彈殼四顆、黑色手提袋乙個及十字起子
      乙支，始得知上情，因認被告上開所為，另涉有竊盜、偽
      造文書、詐欺取財、準強盜及違反槍砲彈藥刀械管制條例
      等罪嫌云云。
二、按「犯罪事實應依證據認定之，無證據不得認定犯罪事實」
    ，刑事訴訟法第154條第2項定有明文。
三、訊據被告堅決否認右揭犯行，辯稱：伊未曾竊取辛○○上開
    皮夾，再偽造其內台新銀行信用卡背面之簽名，至錦宏銀樓
    詐欺消費購物，亦未竊取上開K7-1269 號自用小客車搭載丑
    ○○，並在甲○○發現駕車躡時，持槍向甲○○射擊等語。
    經查：臺灣板橋地方法院檢察署移送右揭一、(一)及(二)併案審
    理之犯行，不僅業據被告於本院審理時堅決否認在卷，且證
    人丑○○於本院審理時亦證稱：「（92年9 月19日晚上十點
    多，是否在三重市○○街堤防旁邊竊取辛○○的皮夾？）沒
    有。那是我撿到的」、「（93年5 月28日偵訊時為何說是被
    告給你的？）那是身分證。我從來沒說皮夾是他給我的。他
    當時給我的是庚○○的身分證，不是辛○○的」、「（他給
    你庚○○的身分證有無包括駕照？）有」、「（據被告供稱
    他也有將辛○○的身分證交付給你供隱匿身分之用？）辛○○那張是我撿到的」、「（92年10月12日凌晨四點五十分左
    右，被告有無在新莊市○○路某地點開一輛Ｋ七一二六九號
    自小客車搭載你？）沒有。那台車是我偷的。我在分局時警
    察問我庚○○的身分證是誰給我的，我說是被告。警察叫我
    一定要指認被告是跟我一起偷這輛車的人。實際上那臺車是
    我與另一個朋友去偷的」、「（你是在何時、地偷這輛車？
    ）在新莊市○○路上詳細地址我忘記了，是在92年10月12日
    上午4 時許偷的」、「（你偷這輛車後，是否馬上被車主甲○○發現，他駕車追你？）沒有。我之後把車開到思源路，
    約半小時，可能車主發現車不見了，在找的時候遇到的。他
    突然追我們，我們就開車跑」、「（當時被告有無在車上？
    ）沒有，是我跟另壹個朋友叫「阿南」的在車上」、「（你
    當時是否有拿槍對車主開槍？）當時我並不知道他是車主，
    他突然開車撞我，我以為是人家尋仇或找麻煩，才會有這舉
    動」、「（請求提示93年度核退字第3334號卷第48頁信用卡
    簽帳單予證人閱覽（審判長提示該卷頁予證人閱覽），這簽
    帳單是你簽辛○○的名字？）是的」、「（你們後來是否在
    台北市○○○路、環河北路棄車逃逸，警方在車內查獲辛○○、庚○○的身分證、駕照、台新銀行信用卡壹張、開鎖工
    具壹包、改造子彈壹顆、擊發彈殼四顆、黑色手提袋壹個、
    十字起子壹支？）是的。但是十字起子不是我的，是車上原
    有的」、「（查扣這些東西都是你的？）除了庚○○的身分
    證、駕照是被告交給我之外，其他都是我的」、「（被告交
    給你庚○○的身分證、駕照，上面是否貼你的相片？）那是
    我之後請人幫我換貼的」、「（被告交給你庚○○的身分證
    駕照時並未換貼你的照片？）是的」等語（見本院卷94年6
    月2 日審判筆錄第4 至7 頁）綦詳，並核與被告上開辯解之
    詞相符，又被害人甲○○於警詢中亦僅指認丑○○其人就是
    竊取上開K7-1269 號自用小客車及向他開槍射擊之人，並未
    曾提及被告本人，且事後經人持被害人辛○○於右揭時地遭
    竊之行動電話乙具前往台北縣三重市○○路○ 段81號「聯強
    當鋪」典當所留在鋪票上指紋，經內政部警政署刑事警察局
    對之進行比對鑑定之結果，亦僅比對出丑○○乙人之指紋而
    已，並未鑑定出被告本人所留指紋，此有內政部警政署刑事
    警察局92年10月29日刑紋字第0920204715號鑑驗書乙份，在
    卷可佐，而「聯強當鋪」業務人員陳文章於警詢中亦證稱；
    「（警方查出辛○○本人身分證是否該人有夥同前典當【經
    指認】？該身分證與當時典當人身分證是否同一個人？....
    ）沒有。不同人。.... 就 是該丑○○男子前往典當無誤」
    等語（見臺灣板橋地方法院檢察署93年度核退字第3334號偵
    查卷之陳文章警詢筆錄）明確，亦未見被告本人有參與其事
    ，是被告上開所辯，應堪採信，則臺灣板橋地方法院檢察署
    移送上開併案審理之犯行，若僅憑丑○○個人一度於警詢中
    之單一指述之詞，在查無其他積極事證之情況下，自不得僅
    憑丑○○上開前後相互矛盾之詞，即逕為認定被告確有此部
    分犯行之依據，至為灼然。此外，復查無其他積極事證足資
    證明被告確有臺灣板橋地方法院檢察署檢察官移送上開併案
    審理之犯行，自屬不能證明被告此部分之犯罪，應退回由檢
    察官另行偵查。
據上論斷，應依刑事訴訟法第299 條第1 項前段，刑法第321 條
第1 項第3 款、第346 條第1 項、第55條、第56條、第47條、第
38條第1 項第2 款，罰金罰鍰提高標準條例第1 條前段，判決如
主文。
本案經檢察官陳伯厚到庭執行職務。
中　　華　　民　　國　　94　　年　　6 　　月　　30  　日
                刑事第十六庭  審判長法　官  戴嘉清
                                    法  官  陳信旗
                                    法  官  林晏鵬
以上正本證明與原本無異
如不服本判決應於送達後10日內向本院提出上訴狀
                                    書記官　陳君偉
中　　華　　民　　國　　94　　年　　6 　　月　　30　　日
附錄法條：
中華民國刑法第321條
 犯竊盜罪而有左列情形之一者，處六月以上、五年以下有期徒刑
：
一  於夜間侵入住宅或有人居住之建築物、船艦或隱匿其內而犯
之者。
二  毀越門扇、牆垣或其他安全設備而犯之者。
三  攜帶兇器而犯之者。
四  結夥三人以上而犯之者。
五  乘火災、水災或其他災害之際而犯之者。
六  在車站或埠頭而犯之者。
前項之未遂犯罰之。
中華民國刑法第346條(單純恐嚇罪)
意圖為自己或第3 人不法之所有，以恐嚇使人將本人或第3 人之
物交付者，處六月以上五年以下有期徒刑，得併科1000元以下罰
金。
以前項方法得財產上不法之利益，或使第 3 人得之者，亦同。
前二項之未遂犯罰之。
